--- 
title: "學習使用 R Markdown 寫書"
author: "Steven Wang 王先誠"
date: "`r Sys.Date()`"
geometry: [b5paper, tmargin=2.5cm, bmargin=2.5cm, lmargin=3.5cm, rmargin=2.5cm]
site: bookdown::bookdown_site
description: "Get to know me ~"
---

```{r setup, include=FALSE}
options(
  htmltools.dir.version = FALSE, formatR.indent = 2, width = 55, digits = 4
)

# 填上你需要用到的包，如 c('ggplot2', 'dplyr')
lapply(c('ggplot2', 'dplyr', 'plotly','rio','colorspace' ), function(pkg) {
  if (system.file(package = pkg) == '') install.packages(pkg)
})
```

# 前言 {-}

  大家好，我是王先誠。目前這是一本我個人的學習紀錄，內容包括R語言( _R programming_ )、 _SPSS_ 、科技部小論文等等，第 \@ref(intro) 章介紹了用R進行資料處理，第 \@ref(wind) 章說了用R進行繪圖，然後是啥......透過電子書的方式，讓我累積自己的作品，檢視自己的成長、參照之前的程式碼，並且持續更新與精進。

## 致謝 {-}

非常感謝我父母從小對我的栽培，以及在大學時在社會學系和經濟學系遇到的老師，啟蒙了我對於資料處理的好奇心並完成了這本書(?

```{block2, type='flushright', html.tag='p'}
先誠
於新北市汐止區
```

<!--chapter:end:index.Rmd-->

# 作者簡介 {#author .unnumbered}

目前就讀於國立臺北大學的大五學生，雙主修社會學系和經濟學系，預計於110年6月畢業。


<!--chapter:end:00-author.Rmd-->

\mainmatter

# R 資料處理 {#intro}

首先，先去下載資料，此資料來源是PSFD華人家庭動態調查，我目前將主樣本的資料合併成一個.sav的檔案，可由此下載

```{r file, out.width='90%'}
url <- "https://raw.githubusercontent.com/funkjerry/psfd_data/main/RIRRR.sav"
browseURL(url)
```

rio 是一個幫助匯入不同檔案格式的套件，dplyr、tidyr 均是幫助資料清理的套件

```{r pack, .cap='匯入需要的套件', out.width='90%',  message=FALSE, warning=FALSE, echo=FALSE}
library(rio)
library(dplyr)
library(tidyr)
```

匯入.sav檔案
```{r hello, .cap='匯入sav檔', out.width='90%', .echo=False}
import("C:/Users/steve/Downloads/RIRRR.sav")->raw1
```

```{r raw1, fig.cap="你好阿，我是資料圖!"}
knitr::kable(raw1[sample(nrow(raw1),10),],caption = '從1999到2000年的主樣本中，共有6萬多筆資料，隨機選出10筆',
  booktabs = TRUE
)
```

## 遺漏值處理

使用fill函數將raw1裏面的缺失值依照id(受訪者編號)來回填，fill.direction，會決定回填的優先順序，下例中是先參照下方再參照上方。
```{r fill, echo=FALSE}
raw1 %>%
  group_by(id) %>%
  fill(scale, birth_y, .direction = "downup") %>%
  ungroup->wang
```

創造出age(年齡)變項，用受訪者西元出生年減去1911。
```{r age, echo=FALSE, warning=FALSE}
labelsx=c("25-29","30-34","35-39","40-44","45-49","50-54","55-59","60-64","65-69","70-74")
wang %>%
  drop_na(birth_y)->wang
wang$age<- (wang$period-1911)-wang$birth_y
```

## 資料分群

將受訪者五歲分成一組，從25歲開始，最年長為74歲。
```{r birth_g, echo=FALSE, warning=FALSE}
for(i in 1:nrow(wang)){
  if(wang$age[i] %in% 25:29){
    wang$birth_g[i]<-"1"
  }else if (wang$age[i] %in% 30:34){wang$birth_g[i]<-"2"
  }else if (wang$age[i] %in% 35:39){wang$birth_g[i]<-"3"
  }else if (wang$age[i] %in% 40:44){wang$birth_g[i]<-"4"
  }else if (wang$age[i] %in% 45:49){wang$birth_g[i]<-"5"
  }else if (wang$age[i] %in% 50:54){wang$birth_g[i]<-"6"
  }else if (wang$age[i] %in% 55:59){wang$birth_g[i]<-"7"
  }else if (wang$age[i] %in% 60:64){wang$birth_g[i]<-"8"
  }else if (wang$age[i] %in% 65:69){wang$birth_g[i]<-"9"
  }else if (wang$age[i] %in% 70:74){wang$birth_g[i]<-"10"
  }else{wang$birth_g[i]<-NA
  }
}

```

將受訪者依照西元出生年代分群，較容易看見重大事件對於該世代的影響。
```{r birth_period, echo=FALSE, warning=FALSE}
for(i in 1:nrow(wang)){
  if(wang$birth_y[i] %in% 23:38){
    wang$birth_p[i]<-"1949以前"
  }else if (wang$birth_y[i] %in% 39:45){wang$birth_p[i]<-"1950 - 56"
  }else if (wang$birth_y[i] %in% 46:52){wang$birth_p[i]<-"1957 - 63"
  }else if (wang$birth_y[i] %in% 53:59){wang$birth_p[i]<-"1964 - 70"
  }else if (wang$birth_y[i] %in% 60:65){wang$birth_p[i]<-"1971 - 76"
  }else if (wang$birth_y[i] %in% 66:72){wang$birth_p[i]<-"1977 - 83"
  }else if (wang$birth_y[i] %in% 73:80){wang$birth_p[i]<-"1984以後"
  }else{wang$birth_p[i]<-NA
  }
}
```

### 生活快樂感資料

將未填寫生活快樂感以及在25~74歲以外的受訪者刪去，讓受訪者依照出生年區間和年齡區間分層，計算他們的平均生活快樂感。
```{r}
wang %>%
  drop_na(happy) %>%
  group_by(birth_p, birth_g) %>%
  summarise(point=mean(happy),n=n())->happy

happy %>%
  drop_na(birth_g)->happy
as.numeric(happy$birth_g)->happy$birth_g
as.factor(happy$birth_g)->happy$birth_g
as.factor(happy$birth_p)->happy$birth_p
happy$point <- round(happy$point, digits = 2)
```
### 生活幸福感資料

將未填寫生活幸福感以及在25~74歲以外的受訪者刪去，讓受訪者依照出生年區間和年齡區間分層，計算他們的平均生活幸福感。
```{r}
wang %>%
  drop_na(life) %>%
  group_by(birth_p, birth_g) %>%
  summarise(point=mean(life),n=n())->life

life %>%
  drop_na(birth_g)->life
as.numeric(life$birth_g)->life$birth_g
as.factor(life$birth_g)->life$birth_g
as.factor(life$birth_p)->life$birth_p
life$point <- round(life$point, digits = 2)
levels(life$birth_p)
```

<!--chapter:end:01-introduction.Rmd-->

#  資料視覺化{#wind}

此章節主要注重在於資料的視覺化呈現，未來會增加儀表表與互動式的功能


## 繪圖套件

```{r, echo=FALSE}
library(ggplot2)
library(plotly)
```

## 生活快樂感

創造一個list，包覆所有的圖片，方便未來的儀表板呈現，使用ggplot2套件與plotly套件，以年齡為X軸，以平均生活快樂感為Y軸，並以出生年代分群來繪製折線圖。
```{r}
graph5<-list()
ggplotly(
  ggplot(happy, aes(x=birth_g, y=point, group=birth_p, color=birth_p, text = paste(
  "Period:", birth_p,
  "<br>N:", n, 
  "<br>Point:", point)))+
  geom_line(linetype="solid",alpha=0.4, size=1)+
  geom_point(size=2,alpha=0.7)+
  scale_x_discrete(labels=labelsx)+
  labs(
    title="主樣本的生活快樂感(出生世代)",
    x="主樣本年齡",y="平均分數(1 ~ 7分)")+
  ylim(4,5.5), tooltip = "text"
  ) %>%
    layout(legend = list(
        orientation = "l"
        )
      )->graph5$happy

graph5$happy
```


## 生活幸福感

使用ggplot2套件與plotly套件，以年齡為X軸，以平均生活幸福感為Y軸，並以出生年代分群來繪製折線圖。
```{r}
ggplotly(
  ggplot(life, aes(x=birth_g, y=point, group=birth_p, color=birth_p, text = paste(
  "Period:", birth_p,
  "<br>N:", n, 
  "<br>Point:", point)))+
  geom_line(linetype="solid",alpha=0.4, size=1)+
  geom_point(size=2,alpha=0.7)+
  scale_x_discrete(labels=labelsx)+
  labs(
    title="主樣本的生活過得好不好(出生世代)",
    x="主樣本年齡",y="平均分數(1 ~ 7分)")+
  ylim(4,5.5), tooltip = "text"
  ) %>%
    layout(legend = list(
        orientation = "l"
        )
      )->graph5$life

graph5$life
```

<!--chapter:end:02-tears.Rmd-->

