--- 
title: "學習使用 R Markdown 寫書"
author: "Steven Wang 王先誠"
date: "`r Sys.Date()`"
geometry: [b5paper, tmargin=2.5cm, bmargin=2.5cm, lmargin=3.5cm, rmargin=2.5cm]
site: bookdown::bookdown_site
description: "Get to know me ~"
---

# 前言 {-}

Placeholder


## 致謝 {-}

<!--chapter:end:index.Rmd-->

---
output: html_document
---
# 作者簡介 {#author .unnumbered}

<html>
  <head>  
  </head>

  <body>
  目前就讀於國立臺北大學的大五學生，雙主修社會學系和經濟學系，預計於110年6月畢業
<!-- PUT YOUR NAME HERE! -->
    <nav>Steven/Wang</nav>
    <!-- IMG -->
    <img src
    ="https://lh3.googleusercontent.com/QUxpZ0kppZaf6p0t0pxOGtjPMrzTZFfTBHjy9yTA85MKayhD1FT8KpMxEIOq-hTLSUVc3BxlkrfgCglfJ4EDM1czkMl3_XcEY2rqbMUper4NH6Yqz5pY38ccKf-4hdYVCzuSVuO4P_GmIkuMYhPb7ghH48idrcbuZqGjWuk5tfo9r7cJ_QXtkmiGyd6OOmyq7A9vot3Wqy4ElZoc5e8oNyr4XCUYFL1SmDCjaDV1AV-7qGoakIHAoPFM1QJqs4-7LXUGrdaht9V9TWZNbfRwB9paIDLvj2DE6tmzzJoSB3cy-BwuWJroFcsWXtMt8qlwsseRuKeh6OWnT2bdtGYQ83CgHX8pJ5WStFkXCjRFZLO67TEk4JK_Rv_hb2rl9u018WnPJKCQGzfg1Nx3sLSrVbkXaorV-Q2GiEtMhf4FGMTPH8EZP3dtODkxh76gB0yY1rT8cXtGZTa6QesJIWcUREOtq1t-8QC_eR7M4cEOoO6_SviIds8VArMpDvui5czL7UYn49cDKLIt8kKvI7tOhzszJPNj8Obls6YlSsDQOXeZ6ylCy8GoqadCUKdrRmNy5l3eCbHXcfA2on9gsYkCMuNXLFFSPdJ9TtSN_HOk1Ykp2sTvZQ5Rd5IHl1kv1t31ujqcxytPqY-lwtYmwte5zTQ-gwKjLuyVYX4ioz_CTdo7Et7sF98JKqhDwmoM2QJb-RYo-yNGdzet6J7k0OgDQRAx=w413-h531-no?authuser=0" width="480" height="600"><img     src="https://lh3.googleusercontent.com/z6go2cOU_tTExoqzM0VjjMddBQkFbG8pTRqaZT4zyMjH9IFCLv-Gy4PsY1Bi6dilAtib-RIDBKg_BcJdf9UMAOZ-2UGHDqnzGbIlokRTk2_qzgHE1ElYRGl4dcWp3ZAQNOfF2-skSbzeh9PalTqf4a0qN8RdYTLEiCMsSXi0jzCLyyFn2RgaiGv8Om0JglDKrx-ff6hBmwv8-yiqJLt3C9tC7q1Sum6TsqRDLW9HdNH7dQg8QnULnLcVw8Fa1l-CzTtTtn3EiIWbW08lCCbJiV_ut6ASQ-xYvKrq2N2vGvmTrXZX8s0pq8heoZP_SnupSvKnLyNKArZzsOMuR2yP2bcwcEckc4EDu6DyDQWh5JLpXXqGGY2MmzgiKoksn7ov1yncmmEjvAqBsDuy8AFyT4OcLYHfsfrMdywJ7wyqJCN5htWFVRHst8H23UUCkTBs5S2SiEayK7UdiGacqjRIKLyhEe7nxpc9974X_9YzshZgRC8OZcaNREM8CaN4U8MAWr2xNajq0a_PB_T1x1dv-Vah8JPpwTOdzA1NK75TDPbDM2O20nng-NnAx725-7gFpSRdYfHJtzvnJ_M4m_I_3IfPoRXY_SZiRFXmV7lB3JG0frr1bRuSfiDQcSRkojFQMplRZycHxsijEsgrSmZZ2gQ336Lc69yG9ndncDqXIGRxOXS6ntXlJYXwL6ZgWv9njXZ99JO8nfFcf__DyE8LjQFY=s800-no?authuser=0" width="480" height="480">

  </body>
</html>




<!--chapter:end:00-author.Rmd-->

\mainmatter

# R 資料處理 {#intro}

首先，先去下載資料，此資料來源是PSFD華人家庭動態調查，我目前將主樣本的資料合併成一個.sav的檔案，可由此下載

```{r file, out.width='90%' ,message=FALSE, warning=FALSE, results='hide'}
url <- "https://raw.githubusercontent.com/funkjerry/psfd_data/main/RIRRR.sav"
browseURL(url)
```

rio 是一個幫助匯入不同檔案格式的套件，dplyr、tidyr 均是幫助資料清理的套件

```{r pack, .cap='匯入需要的套件', out.width='90%' ,message=FALSE, warning=FALSE, results='hide'}
library(rio)
library(dplyr)
library(tidyr)
```

匯入.sav檔案
```{r hello, .cap='匯入sav檔', out.width='90%', message=FALSE}
import("https://raw.githubusercontent.com/funkjerry/psfd_data/main/RIRRR.sav")->raw1
```

隨機取十位受訪者的資料
```{r nice-tab, out.width='90%', tidy=FALSE}
knitr::kable(
  raw1[sample(nrow(raw1),10),],
  caption = '從1999到2000年的主樣本中，共有6萬多筆資料，隨機選出10筆',
  booktabs = TRUE
)
```

## 遺漏值處理

使用fill函數將raw1裏面的缺失值依照id(受訪者編號)來回填，fill.direction，會決定回填的優先順序，下例中是先參照下方再參照上方。
```{r fill, message=FALSE, warning=FALSE, results='hide'}
raw1 %>%
  group_by(id) %>%
  fill(scale, birth_y, .direction = "downup") %>%
  ungroup->wang
```

創造出age(年齡)變項，用受訪者西元出生年減去1911。
```{r age, message=FALSE, warning=FALSE, results='hide'}
wang %>%
  drop_na(birth_y)->wang
wang$age<- (wang$period-1911)-wang$birth_y
```

## 資料分群

將受訪者五歲分成一組，從25歲開始，最年長為74歲。
```{r birth_g, message=FALSE, warning=FALSE, results='hide'}
for(i in 1:nrow(wang)){
  if(wang$age[i] %in% 25:29){
    wang$birth_g[i]<-"1"
  }else if (wang$age[i] %in% 30:34){wang$birth_g[i]<-"2"
  }else if (wang$age[i] %in% 35:39){wang$birth_g[i]<-"3"
  }else if (wang$age[i] %in% 40:44){wang$birth_g[i]<-"4"
  }else if (wang$age[i] %in% 45:49){wang$birth_g[i]<-"5"
  }else if (wang$age[i] %in% 50:54){wang$birth_g[i]<-"6"
  }else if (wang$age[i] %in% 55:59){wang$birth_g[i]<-"7"
  }else if (wang$age[i] %in% 60:64){wang$birth_g[i]<-"8"
  }else if (wang$age[i] %in% 65:69){wang$birth_g[i]<-"9"
  }else if (wang$age[i] %in% 70:74){wang$birth_g[i]<-"10"
  }else{wang$birth_g[i]<-NA
  }
}

```

將受訪者依照西元出生年代分群，較容易看見重大事件對於該世代的影響。
```{r birth_period,message=FALSE, warning=FALSE, results='hide'}
for(i in 1:nrow(wang)){
  if(wang$birth_y[i] %in% 23:38){
    wang$birth_p[i]<-"1949以前"
  }else if (wang$birth_y[i] %in% 39:45){wang$birth_p[i]<-"1950 - 56"
  }else if (wang$birth_y[i] %in% 46:52){wang$birth_p[i]<-"1957 - 63"
  }else if (wang$birth_y[i] %in% 53:59){wang$birth_p[i]<-"1964 - 70"
  }else if (wang$birth_y[i] %in% 60:65){wang$birth_p[i]<-"1971 - 76"
  }else if (wang$birth_y[i] %in% 66:72){wang$birth_p[i]<-"1977 - 83"
  }else if (wang$birth_y[i] %in% 73:80){wang$birth_p[i]<-"1984以後"
  }else{wang$birth_p[i]<-NA
  }
}
```

### 生活快樂感資料

將未填寫生活快樂感以及在25~74歲以外的受訪者刪去，讓受訪者依照出生年區間和年齡區間分層，計算他們的平均生活快樂感。
```{r, message=FALSE, warning=FALSE, results='hide'}
wang %>%
  drop_na(happy) %>%
  group_by(birth_p, birth_g) %>%
  summarise(point=mean(happy),n=n())->happy

happy %>%
  drop_na(birth_g)->happy
as.numeric(happy$birth_g)->happy$birth_g
as.factor(happy$birth_g)->happy$birth_g
as.factor(happy$birth_p)->happy$birth_p
happy$point <- round(happy$point, digits = 2)
```
### 生活幸福感資料

將未填寫生活幸福感以及在25~74歲以外的受訪者刪去，讓受訪者依照出生年區間和年齡區間分層，計算他們的平均生活幸福感。
```{r,message=FALSE, warning=FALSE, results='hide'}
wang %>%
  drop_na(life) %>%
  group_by(birth_p, birth_g) %>%
  summarise(point=mean(life),n=n())->life

life %>%
  drop_na(birth_g)->life
as.numeric(life$birth_g)->life$birth_g
as.factor(life$birth_g)->life$birth_g
as.factor(life$birth_p)->life$birth_p
life$point <- round(life$point, digits = 2)
```

<!--chapter:end:01-introduction.Rmd-->


#  資料視覺化{#wind}

Placeholder


## 繪圖套件
## 生活快樂感
## 生活幸福感
## 儀表板

<!--chapter:end:02-tears.Rmd-->

